【裁判字號】    98,易,2439
【裁判日期】    980821
【裁判案由】    竊盜
【裁判全文】
臺灣臺中地方法院刑事判決              98年度易字第2439號
公  訴  人  臺灣臺中地方法院檢察署檢察官
被      告  乙○○
            甲○○
上列被告因竊盜案件，經檢察官提起公訴（98年度偵字第14967
號），本院判決如下：
    主    文
乙○○、甲○○共同攜帶兇器竊盜，均累犯，各處有期徒刑伍月
，如易科罰金，均以新臺幣壹仟元折算壹日。扣案之老虎鉗及T
型板手各壹支，均沒收。
    犯罪事實
一、乙○○前於民國95年間犯侵占罪，經臺灣高等法院臺中分院
    以96年度上易字第950號判處有期徒刑10月確定，嗣經裁定
    減為有期徒刑5月，於97年3月4日易科罰金執行完畢；甲○
    ○前於93年間因犯搶奪罪，經本院以94年度訴字第392號判
    處有期徒刑11月確定，於94年11月15日執行完畢。詎猶不知
    悔改，乙○○、甲○○共同基於意圖為自己不法所有之犯意
    聯絡，於98年6月2日（起訴書誤載為22日）22時許，進入臺
    中縣神岡鄉○○路180號「銀慶建設有限公司」後方建築工
    地，由乙○○攜帶其所有客觀上足以危及他人生命身體安全
    供兇器使用之老虎鉗及T型扳手各1支，並教導甲○○使用上
    開工具，共同拆取該工地2、3樓之鋁窗4組。得手後，將竊
    得之鋁窗搬運至大富路178號旁空地，伺機載運離去時，於
    同日22時50分許為該處守望相助隊人員許垂璧發覺報警處理
    而查獲，並扣得乙○○所有供其等上開竊盜犯行所用之老虎
    鉗及T型扳手各1支。
二、案經臺中縣警察局豐原分局報請臺灣臺中地方法院檢察署檢
    察官偵查起訴。
    理    由
一、除簡式審判程序、簡易程序及刑事訴訟法第376條第1款、第
    2款所列之罪之案件外，第一審應行合議審判，刑事訴訟法
    第284條之1修正條文定有明文。本件被告乙○○、甲○○所
    犯係屬刑事訴訟法第376條第2款所列之刑法第321條之竊盜
    罪，依法獨任進行審理程序，合先敘明。
二、按被告以外之人於審判外之陳述，除法律有規定者外，不得
    作為證據；又被告以外之人於審判外向法官所為之陳述，得
    為證據；被告以外之人於偵查中向檢察官所為之陳述，除顯
    有不可信之情況者外，得為證據；另被告以外之人於審判外
    之陳述，雖不符前四條之規定，而經當事人於審判程序同意
    作為證據，法院審酌該言詞陳述或書面陳述作成時之情況，
    認為適當者，亦得為證據。當事人、代理人或辯護人於法院
    調查證據時，知有第159條第1項不得為證據之情形，而未於
    言詞辯論終結前聲明異議者，視為有前項之同意；刑事訴訟
    法第159條第1項、第159條之1第1、2項及第159條之5分別定
    有明文。本件證人紀銘堂、許垂璧於接受警員詢問所為之證
    述及供述，雖係被告以外之人於審判外之言詞陳述，惟被告
    對於證人於警詢時所為證述及供述之證據能力，於本院審理
    中不爭執，亦未於言詞辯論終結前聲明異議，視為於審判程
    序同意作為證據，併予敘明。
三、訊據被告乙○○、甲○○對於上開犯罪事實坦承不諱，核與
    證人即被害人銀慶建設有限公司工地主任紀銘堂指述情節相
    符，復經證人即守望相助隊人員許垂璧證述屬實，並有被害
    人立具之贓物認領保管單、現場相片等件附卷可稽及老虎鉗
    及T型扳手各1支扣案可證，益徵被告自白與事實相符。是本
    件事證明確，被告等犯行堪以認定，應予依法論科。
四、按刑法第321條第1項第3款之攜帶兇器竊盜罪，係以行為人
    攜帶兇器竊盜為其加重條件，此所謂兇器，其種類並無限制
    ，凡客觀上足對人之生命、身體、安全構成威脅，具有危險
    性之兇器均屬之，且祇須行竊時攜帶此種具有危險性之兇器
    為已足，並不以攜帶之初有行兇之意圖為必要（最高法院79
    年台上字第5253號判例要旨可供參照）。查被告共同竊取鋁
    窗時，係使用老虎鉗及T型扳手，而老虎鉗及T型扳手係金屬
    材質，質地堅硬，前端呈鈍狀，客觀上足以對他人之生命、
    身體、安全構成威脅，顯係具有危險性，自屬兇器無誤。核
    被告等所為，均係犯刑法第321條第1項第3款之攜帶兇器竊
    盜罪。被告2人間就上開竊盜犯行，有犯意聯絡與行為分擔
    ，為共同正犯。查被告乙○○前於95年間犯侵占罪，經臺灣
    高等法院臺中分院以96年度上易字第950號判處有期徒刑10
    月確定，嗣經裁定減為有期徒刑5月，於97年3月4日易科罰
    金執行完畢；被告甲○○前於93年間因犯搶奪罪，經本院以
    94年度訴字第392號判處有期徒刑11月確定，於94年11月15
    日執行完畢，有臺灣高等法院被告前案紀錄表及臺灣臺中地
    方法院檢察署刑案資料查註紀錄表各1份在卷可憑，其等於
    前案有期徒刑執行完畢後，5年內故意再犯本件有期徒刑以
    上之罪，均為累犯，均應依刑法第47條第1項之規定加重其
    刑。又查本件被告等係因經濟狀況拮据，被告乙○○因無力
    繳納小孩營養午餐費用，失業多時，被告甲○○因無力購買
    幼兒必要用品，工作不穩定，一時失慮，方起意行竊前開物
    品等情，業據被告等供陳在卷，姑念及此，求渠等家人生活
    基本溫飽不易，社會支持度亦非足夠，雖因一時短於思率，
    致犯本案，然衡其竊得之物品價值非鉅，且均由被害人領回
    ，有贓物認領保管單1紙在卷可佐，之後業與被害人達成和
    解，取得諒解，有和解書1份附卷可稽，足認被告2人犯罪所
    肇致之具體損害不大，本院綜合前揭情況，認本件犯罪情狀
    洵堪憫恕，縱科以法定最低度刑暨累犯加重其刑猶嫌過重，
    爰依刑法第59條之規定酌量減輕其刑，並先加後減之，諒能
    勵渠自新。爰審酌被告等正值青壯，共同持老虎鉗及T型扳
    手扳手及鉗子等工具行竊，較具危險性，惟念及渠等前揭犯
    罪動機、目的、竊得之財物價值不高，所得財物業已歸還被
    害人，損害不大，並與被害人達成和解，業如前述，犯後坦
    承犯行，態度尚稱良好，智識程度一般等一切情狀，分別量
    處如主文所示之刑，並諭知易科罰金之折算標準。末按，共
    同正犯因在犯意聯絡範圍，相互利用他方之行為，以遂行其
    犯意之實現，應對全部行為共犯負責，基於責任共同之原則
    ，有關從刑之沒收部分，雖為其他共同正犯所有供犯罪所用
    、預備用或因犯罪所得之物，亦應於其本身所處之主刑之後
    ，併為沒收之諭知。從而，扣案之老虎鉗及T型扳手各1支，
    係被告乙○○所有供其等上開竊盜犯行所用之物，業據其等
    供明在卷，爰依刑法第38條第1項第2款之規定，併予宣告沒
    收之。
據上論斷，依刑事訴訟法第284條之1、第299條第1項前段，刑法
第28條、第321條第1項第3款、第47條第1項、第59條、第41條第
1項前段、第38條第1項第2款，判決如主文。
本案經檢察官丙○○到庭執行職務。
中    華    民    國    98    年    8     月    21    日
                  臺灣臺中地方法院刑事第十五庭
                      法  官  吳崇道
以上正本證明與原本無異。
如不服本判決，應於收受送達後10日內向本院提出上訴書狀（應
敘述具體理由並附繕本）。
上訴書狀如未敘述理由，應於上訴期間屆滿後20日內補提理由書
於本院。
                      書記官  黃舜民
中    華    民    國    98    年    8     月    21    日
附錄論罪科刑法條
刑法第321條：
犯竊盜罪而有左列情形之一者，處6月以上、5年以下有期徒刑：
一  於夜間侵入住宅或有人居住之建築物、船艦或隱匿其內而犯
    之者。
二  毀越門扇、牆垣或其他安全設備而犯之者。
三  攜帶兇器而犯之者。
四  結夥三人以上而犯之者。
五  乘火災、水災或其他災害之際而犯之者。
六  在車站或埠頭而犯之者。
前項之未遂犯罰之。


司法院資訊處製作；財團法人民間司法改革基金會備份。
